【裁判字號】    89,易,58
【裁判日期】    890128
【裁判案由】    傷害
【裁判全文】
台灣板橋地方法院刑事判決                            八十九年度易字第五八號
    公  訴  人  台灣板橋地方法院檢察署檢察官
    被      告  甲○○
右列被告因傷害案件，經檢察官提起公訴（八十八年度偵字第二三一一一號），本院
判決如左：
    主  文
甲○○傷害人之身體，處拘役伍拾日，如易科罰金，以佰元折算壹日。
    事  實
一、甲○○與乙○○二人係夫妻關係，於民國（下同）八十八年九月八日晚九時許，
    甲○○至台北縣土城市○○路○段二號旁檳榔攤找木貴美拿檳榔，未付錢即欲離
    去，而與乙○○發生爭執，甲○○竟基於傷害之犯意，趁乙○○以手指甲○○之
    際，抓住乙○○手腕，以嘴咬傷乙○○手指，並拾起擺放一旁而非其所有之電風
    扇，往乙○○身上丟擲，致林女受有頭部瘀腫傷三×二公分、左下額挫傷五×四
    公分、前胸刮傷痕三×０‧五公分、左手上臂瘀青傷三×四公分及右手手指裂傷
    三公分長等之傷害。
二、案經被害人乙○○訴由台北縣警察局土城分局報請台灣板橋地方法院檢察署檢察
    官偵查起訴。
    理  由
一、訊據被告甲○○對於上述時地向乙○○拿檳榔而發生爭執之事實，並不否認；但
    矢口否認有傷害之犯行，並辯稱：伊係與乙○○拉扯而使她受傷，伊並無傷害之
    意云云。經查：右揭事實，業據告訴人乙○○於警訊及偵審中指訴歷歷，復有診
    斷證明書乙紙在卷可稽，且依告訴人乙○○傷單之記載以觀，告訴人受傷之部位
    ，分別為頭部、左下額、前胸、左手上臂及右手手指等處均有多處傷痕，顯非一
    般單純拉扯所能造成。故被告所辯，顯係飾卸之詞，不足採信。罪證明確，被告
    犯行洵堪認定。
二、核被告所為，係犯刑法第二百七十七條第一項之傷害罪。爰審酌被告之品行、智
    識程度、犯罪之動機、被告與被害人之關係、被害人受傷之情形以及被告犯罪後
    之態度等一切情狀，量處如主文所示之刑，並諭知易科罰金之折算標準，以示懲
    儆。
據上論斷，應依刑事訴訟法第二百九十九條第一項前段，刑法第二百七十七條第一項
、第四十一條，罰金罰鍰提高標準條例第一條前段、第二條，判決如主文。
本案經檢察官游鉦添到庭執行職務
中      華      民      國      八十九      年    一      月   二十八   日
                                      台灣板橋地方法院刑事第二庭
                                          法  官  潘  長  生
右正本證明與原本無異
如不服本判決應於送達後十日內向本院提出上訴狀
                                          書記官  王  增  華
中      華      民      國八十九      年    二      月     三     日
附錄本案論罪科刑法條全文：
刑法第二百七十七條第一項：
傷害人之身體或健康者，處三年以下有期徒刑，拘役或一千元以下罰金。
犯前項之罪，因而致人於死者，處無期徒或七年以上有期徒刑；致重傷者，處三年以
上十年以下有期徒刑。


司法院資訊處製作；財團法人民間司法改革基金會備份。
